

HABILIDADES INTERPESSOAIS

- Trabalho em equipe;
- Comunicação:
- Resolução de problemas;
- Proatividade:
- Adaptabilidade.

HABILIDADES TÉCNICAS

- HTML & CSS Intermediário
- SQL Básico
- Python Intermediário
- Unix/Shell script Básico

IDIOMAS

- Português Nativo
- Inglês Basico

RAFAEL DUQUE

ANALISTA E DESENVOLVEDOR

(11) 95179-2255 rafaelferraz.rf@outlook.com

PERFIL E OBJETIVO PROFISSIONAL

Analista e desenvolvedor de sistemas com 5 anos de experiência em automação comercial para o varejo.

Experiência sólida em suporte técnico, monitoramento de sistemas e automação de tarefas, garantindo eficiência operacional.

Busco uma oportunidade para expandir minhas habilidades, contribuindo com minha experiência para o sucesso das metas da equipe.

EXPERIÊNCIA

Casas Pernambucanas (Escritório Central)

Analista e Desenvolvedor de Sistemas • Mar 2023-Atual

- Responsável pelo suporte N3 para sistemas de banco de dados, TEFs e PDVs.
- Especialista na criação de monitoramento e automação de tarefas.
- Acompanhamento de RDMs (Request for Data Modification).

Analista de Expansão • Jul 2021-Mar 2023

- Responsável pelo suporte e configuração de servidores e sistemas de PDVs para novas
- Acompanhamento remoto dos técnicos na montagem da infraestrutura de TI durante inaugurações.

Analista de Suporte • Nov 2020-Jul 2021

• Responsável pelo suporte N2 de atendimento de chamados na operação de TI da rede Pernambucanas.

NCR Brasil

Analista de Suporte • Nov 2019-Nov 2020

• Responsável pelo suporte N2 de atendimento de chamados na operação de TI da rede Pernambucanas.

LLJ Telecom

Técnico de Infraestrutura de TI • Jan 2018-Out 2019

- Responsável pela montagem e acompanhamento da infraestrutura de TI nas inaugurações de lojas da rede Pernambucanas.
- Especialista na montagem de racks, infraestrutura de telecomunicações, PDVs, sistemas de autoatendimento e estações de trabalho.

FORMAÇÃO ACADÊMICA

Tecnólogo em Gestão da Tecnologia da Informação

Universidade Cidade de São Paulo (UNICID) • 2020-2022

Tecnólogo em Gestão Ambiental

Universidade Cidade de São Paulo (UNICID) • 2014-2016